# 合伙企业持有份额上升后，仍按照权益法核算，负商誉可以确认营业外收入吗？

提问人：039liuyl 时间：2019-11-06 17:52:09
老师您好，想咨询如下有关合伙企业份额变化确认营业外收入事项
17 年甲企业与其联营企业乙公司（甲持股 30%）共同设立合伙企业 A 公司并持有 A 公司 30%份额，以权益法核算，初始无商誉； 19 年从该联营企业收购合伙企业 A 公司 20% 份额，判断后续对合伙企业仍按照权益法核算，但是此时收购产生了 100 元负商誉（对价减去 20% 对应的可辨认公允价值），请问可以按照这部分 100 元的负商誉确认 100 元营业外收入，同时然后按照与联营乙企业逆流交易，抵消对乙长期股权投资吗？
然后原来 30% 的部分，可以按照公允价值调整吗？（就是原 30%权益法可以调整长投账面价值吗？，因为新的20% 份额已经按照公允价值调整了）我理解如果正常的权益到权益看整体商誉如果大于 0 正商誉那就不调原长投但是我们目前是整体负商誉了是不是原长投也要调整新公允呀...那是不是原长投增加对应调资本公积呢还是营业外收入呢......麻烦老师帮忙看一下 我们翻看了应用准则也没遇到相似的问题...十分感谢您！

回答人：chenyiwei
首先，很多合伙企业是为对外投资、融资目的设立的结构化主体，并不构成“业务”，因此一般理解很少因收购合伙企业权益而确认商誉或者负商誉。对此请注意谨慎判断。如果该合伙企业就是持有一些金融资产，对被投资企业无控制权的，则一般不会形成商誉或负商誉。
如果合伙企业连同其控制的被投资企业构成 “业务”，但收购 20% 额外权益后继续保持重大影响的，则可以 “按照这部分 100 元的负商誉确认 100元营业外收入，同时然后按照与联营乙企业逆流交易，抵消对乙长期股权投资”。但对原先的 30% 部分不能按照公允价值重新计量。

提问人：039liuyl 时间：2019-11-08 06:30:17
十分感谢老师的解答！还想继续问一下会计处理。
该合伙企业确实仅持有一项上市公司股票并作为交易性金融资产，即不对被投资企业形成控制。但是由于 2019 年该股票较 2017 年成立时股价大幅上涨，此时甲公司对后续 20%份额收购对价（假定对价仍是按照 2017 年成立时，对应的 20% 出资额）就比实际该合伙企业净资产的 20% 要小 100元，即上贴中的 100 元。我看到瑞华汇编中提到了 “如果一个企业取得了对另一个或多个企业的控制权，而被购买方（或被合并方）并不构成业务，则该交易或事项不形成企业合并。没有商誉产生，仅按公允价值调整资本公积。”
我们这种取得了重大影响的，而被购买方并不构成业务，个别报表应该怎么处理呢？也是将差额作为资本公积吗？那年底，对持有 50% 份额的合伙企业需要按照权益法调整长投账面价值吗，比如 7 月收购的就将 7 月至 12月对应的该合伙企业份额变动计入投资收益？

回答人：chenyiwei
为何在标的股权大幅增值后仍按原出资额收购？是否为明股实债？

提问人：039liuyl 时间：2019-11-08 06:30:17
补充一下，甲公司虽然最终拥有 50% 该合伙企业份额，但是由于投委会表决权的决定因素存在，没有形成控制，作为联合营披露。

回答人：chenyiwei
这类主体的控制权判断不能将投委会席位作为决定性的考虑因素。